# 请教版主:车辆抵账问题

提问人：wangjiangtao66 时间：2010-12-03 15:24:23
我公司部分客户所欠应收帐款 80 万,协商后以车辆抵账,车辆价值远低于所抵账款金额,抵帐后我公司内部自己对车辆价值评估价值为 30万.请教会计如何处理? 根据债务重组准则,强调债务人有一方存在困难的情况下才能认定为债务重组,目前我公司客户财务状况良好,此中债务让步的处理 1 、 参照债务重组准则, 做营业外支出-捐赠? 2、以所抵帐款的金额确认车辆成本,然后对车辆提减值?? 求斑竹 与各位高手??
[ 本帖最后由 wangjiangtao66 于 2010-12-3 16:47 编辑 ]

回答人：chenyiwei
这种情况虽然不涉及债务人发生财务困难（因而不能界定为债务重组），但在新准则下也是有规可循的。可以按照金融工具准则中对于金融资产终止确认的规定执行。
根据《企业会计准则第 23 号—金融资产转移》第十二条： 第十二条 金融资产整体转移满足终止确认条件的，应当将下列两项金额的差额计入当期损益： （一）所转移金融资产的账面价值； （二）因转移而收到的对价，与原直接计入所有者权益的公允价值变动累计额（涉及转移的金融资产为可供出售金融资产的情形）之和。 因金融资产转移获得了新金融资产或承担了新金融负债的，应当在转移日按照公允价值确认该金融资产或金融负债（包括看涨期权、看跌期权、担保负债、远期合同、互换等），并将该金融资产扣除金融负债后的净额作为上述对价的组成部分。 企业与金融资产转入方签订服务合同提供相关服务的（包括收取该金融资产的现金流量，并将所收取的现金流量交付给指定的资金保管机构等），应当就该服务合同确认一项服务资产或服务负债。服务负债应当按照公允价值进行初始计量，并作为上述对价的组成部分。
因此，对于抵债车辆应按其自身的公允价值进行初始计量，该车辆的公允价值与原债权帐面价值之间的差额作为金融资产终止确认损益计入营业外支出。而不是现在按债权帐面价值入账、期末计提减值。

回答人：chenyiwei
回复 8 楼 wangjiangtao66 的帖子如果只是减免部分应付款项，则对于剩余部分而言，其条款并未改变，因此不存在终止确认一项旧债权再新确认一项债权的问题。减免额可以先冲减为该项债权计提的坏帐准备，不足冲减的计入营业外支出处理即可。

回答人：chenyiwei
回复 呼叫帮助 的帖子
根据你公司准备持有或出售该房地产的意图来确定。在实际收到房产之前，属于预付款项。如果房屋将在资产负债表日起一年内交付，且公司取得房屋后准备尽快将其出售的，则建议列报为预付款项；反之，如果预计交房时间将在一年以后，或者公司在取得该房屋后将用于出租或者自用而长期持有的，建议列报为其他非流动资产。

提问人：呼叫帮助 时间：2012-04-30 23:37:12
回复 chenyiwei 的帖子
本公司是个报纸发行公司，执行的是新准则，每年本公司在报纸上为客户做广告，客户主要有房地产公司、汽车经销公司、酒和化装品等公司，本公司每年均收到客户的广告置换商品主要有：
1 、汽车，对方单位开具发票给本公司，汽车已转交给本公司 2 、房地产，对方单位开具发票给本公司，但房地产尚未交付给本公司，是期房 3 、酒、化装品和茶叶给商品，对方单位开具发票给本公司，商品已转交给本公司 请问陈版本公司收到上述资产如何入库合理？

回答人：chenyiwei
比照具有商业实质的非货币性资产交换处理，即公司以提供劳务换取了作为对价的这些财产，可按照所提供的广告服务的公允价值和抵债商品的公允价值中相对更可靠确定者确认为存货或者其他流动资产，并择机出售。

提问人：呼叫帮助 时间：2012-05-01 16:16:04
回复 jjyy11 的帖子
本人认为工伤赔偿计入营业外支出可能更合理一点 ，不知陈版又如何理解？

回答人：chenyiwei
工伤赔偿不属于财企[2009]242号文规定的福利费范围，计入营业外支出更为恰当。